Clément COISCAUD









Site CV: https://clementcoiscaud.fr

COMPÉTENCES

















FORMATIONS

DEVELOPPEUR WEB ET WEB MOBILE - TITRE RNCP 5 - BAC+2

SEPTEMBRE 2022 - AVRIL 2023 | DIGINAMIC

- Fondamentaux du développement logiciel
- Maguettage d'un site web & développement Front-end
- Gestion des données
- Développement PHP
- Gestion de contenu et CMS
- HTML5, CSS3, Bootstrap, Tailwind, Javascript, ReactJS
- PHP, Prestashop, SQL, Symfony, GIT

AUTOFORMATION

2022 | OPENCLASSROOMS

- Apprenez à créer votre site web avec HTML5 et CSS3
- Écrivez du JavaScript pour le web

MASTER - SPÉCIALITÉ MARKETING

2011 - 2015 | ESCEM ECOLE SUPÉRIEURE DE COMMERCE ET DE MANAGEMENT

Mémoire de recherche : "Quelle est la perception des produits gratuits par le consommateur?"

EXPERIENCES PROFESSIONNELLES

DÉVELOPPEUR INFORMATIQUE

JUIN 2023 - AUJOURD'HUI | SITACI

- Développement et amélioration du logiciel EGO (Système de gestion des entrepôts)
- Réaliser les tests et rédiger les fiches de recette

DÉVELOPPEUR WEB

FEVRIER 2023 - AVRIL 2023 | AE2 AGENCE

- Développement de site marchand avec PrestaShop en front-end et back-end
- Création de modules PrestaShop personnalisés
- Amélioration des sites existants pour optimiser leurs référencements
- Débuggage des sites clients

CHEF DE RÉGION FCSD

MAI 2021 - JUILLET 2022 | FORD FRANCE

- Monitorer et garantir la bonne exécution des standards et programmes Ford sur la partie après-vente
- Veiller au respect des objectifs d'achat de pièces Ford et autres fournisseurs (atteints avec 10,5 millions de CA générés en 2021)
- Participer à la mise en place d'une stratégie de croissance en Ventes Extérieures et à l'Atelier (Pièces et Services)

CHEF DE PRODUITS

DÉCEMBRE 2017 - MAI 2021 | FORD FRANCE

- Gestion des produits Fiesta, Focus, Mondeo, Mustang, S-MAX, Galaxy & Mustang Mach-E pour la marque Ford : définition de la gamme, positionnement, pricing, mise en place de supports de communication et d'information (tarif, catalogue, configurateur, E-learning...)
- Gestion de projet : Dans le cadre du lancement de la nouvelle Ford Focus, mise en place d'événements de formation national (résultats au lancement : Ford Focus 1er véhicule importé en parts de marché sur les ventes à particuliers)

SALES ANALYST

OCTOBRE 2015 - DÉCEMBRE 2017 | FORD FRANCE

Analyse de la performance Ford et du marché automobile français grâce au suivi des différents indicateurs (commandes, immatriculations, livraisons). Envoi de reportings pour suivre et partager les indicateurs clés de performance.

PROFIL

Suite à une formation de "Développeur Web & mobile" et à l'obtention de mon diplôme (Bac +2), je me suis reconverti en tant que développeur informatique. Également détenteur d'un obtenu en école de commerce, j'ai travaillé pendant 7 ans sur fonctions marketing et commerciales. Ces expériences m'ont d'acquérir de solides connaissances notamment sur l'expérience client qui seront bénéfiques pour les futurs projets que j'aurai à développer.

COORDONNÉES

- clementcoiscaud@hotmail.fr
- **6** 06.59.83.86.32
- 44840 Les Sorinières
- 👄 Permis B & véhiculé

CENTRES D'INTERETS

Esport Gastronomie Histoire du cinéma

CERTIFICATIONS

Anglais courant (TOEIC: 880 points) Opquast : Maîtrise de la qualité en projet Web (815 points)